【裁判字號】    95,上訴,103
【裁判日期】    950302
【裁判案由】    毒品危害防制條例
【裁判全文】
臺灣高等法院臺中分院刑事判決         95年度上訴字第103號
上  訴  人
即  被  告  甲○○
                    （現因另案在台灣台中監獄南投分監執行
上列上訴人因違反毒品危害防制條例案件，不服臺灣南投地方法
院94年度訴字第416號中華民國94年9月5日第一審判決 （起訴案
號：臺灣南投地方法院檢察署94年度毒偵字第780號） ，提起上
訴，本院判決如下：
    主      文
上訴駁回。
    事實及理由
一、本案經本院審理結果，認第一審判決認事用法及量刑均無不
    當，應予維持，除第一審判決書事實欄所載施用第二級毒品
    之期間應更正為「自94年2月底某日起至同年3月底某日止」
    外，餘均引用第一審判決書記載之事實、證據及理由（如附
    件）。
二、上訴人即被告甲○○（下稱被告）在本院並未提出其他有利
    之證據及辯解，僅辯稱：伊在南投還有另件吸毒案被查獲，
    請求併案判決，又伊因吸毒而患有愛滋病，請求從輕量刑云
    云。惟查：
  (一)本件被告所犯施用第一級毒品部分，其僅於 94年3月底某日
    施用一次，而被告所犯另件施用第一級毒品案件，係在本案
    原審94年9月5日判決後，復於 94年10月17日下午8時50分往
    前回溯96小時內之某時施用一次，且該案已經檢察官另以94
    年度毒偵字第1699號提起公訴在案，有該案檢察官起訴書一
    份在卷足憑，顯見前後兩案相隔已有6、7個月之久，難認係
    基於概括犯意反覆為之，應不具有連續犯之裁判上一罪關係
    ，後案自非本案起訴效力所及，本院尚無從併予審判，是被
    告請求將後案合併審判，於法無據。
  (二)再者，量刑乃屬法院依職權所審酌之事項，且原審已於判決
    事實及理由欄內詳敘審酌被告施用毒品時間不長，且施用毒
    品犯罪係自戕行為，對他人權益損害非鉅，又其犯罪後坦承
    犯行，態度良好等量刑所審酌之一切事項，本院認原審量刑
    並無不當之情形，被告此部分所辯亦非可採。
  (三)綜上所述，被告上開上訴意旨，均非有理由，應予駁回。
據上論斷，應依刑事訴訟法第373條、第368條，判決如主文。
本案經檢察官乙○○到庭執行職務。
中    華    民    國    95    年    3     月    2     日
              刑事第七庭  審判長法  官  林  榮  龍
                                法  官  江  錫  麟
                                法  官  許  秀  芬
上列正本證明與原本無異。
如不服本判決應於收受送達後十日內向本院提出上訴書狀，其未
敘述上訴之理由者並得於提起上訴後十日內向本院補提理由書（
均須按他造當事人之人數附繕本）。
                                書記官    瑞  芳
中    華    民    國    95    年    3     月    3     日
附錄論罪科刑法條：
毒品危害防制條例第10條：
施用第一級毒品者，處6月以上5年以下有期徒刑。
施用第二級毒品者，處3年以下有期徒刑。
                                                      Ｆ


司法院資訊處製作；財團法人民間司法改革基金會備份。
